臺灣臺南地方法院交通事件裁定　　　　　　　　　　九十一年度交聲字第一五一號
　　移送機關　交通部公路總局嘉義區監理所台南監理站
　　受處分人　甲○○
　　即異議人
右列受處分人因違反道路交通管理處罰條例案件，對於交通部公路總局嘉義區監理所
台南監理站九十一年五月一日所為之裁決處分（處分案號：南監五字第裁七四一Ｓ0
0000000號）聲明異議，本院裁定如左：
    主  文
異議駁回。
    理  由
一、聲明異議意旨如異議狀所載（詳見附件）。
二、按汽車駕駛人，駕駛汽車肇事致人受傷或死亡，應即採取救護或其他必要措施，
    並向警察機關報告，不得駛離；違者吊扣其駕照三個月至六個月；逃逸者吊銷駕
    駛執照，道路交通安全管理條罰條例第六十二條第一項，定有明文。
三、經查：
（一）、本件受處分人即異議人甲○○固不否認於民國九十年六月二十七日下午六時
        四十三分許，駕駛車號Ｓ三─五三三六號自用小客車，沿臺南市○○路○段
        七巷一０一號前時，因疏未注意車前狀況，致在該處與對向駛來，由被害人
        李小芬所騎駛後載其母即被害人李蘇秀花之車號ＵＢＦ─一０三號機車發生
        擦撞，並致被害人李小芬所騎駛之機車人車倒地，造成被害人李小芬受有左
        膝、兩大腿挫傷及被害人李蘇秀花之左腿脛骨骨折之傷害，異議人肇事後因
        心生害怕，竟未停車為任何處置，反而逕自駕車加速逃逸，經李小芬記下甲
        ○○所駕駛之小客車車牌碼後，報警查獲之事實，惟辯稱：異議人已與被害
        人達成民事和解，異議人經此教訓，已知所警惕，且因育有幼子一人，須賴
        駕車送貨維生，移送機關即交通部公路總局嘉義區監理所台南監理站以道路
        交通管理處罰條例第六十二條第一項為吊銷駕駛執照之裁處，顯然過苛，移
        送機關應依該條前段為吊扣駕駛執照三個月至六個月之裁處，乃提起本件異
        議云云。
（二）、經查，異議人確於前述時間，駕駛自用小客車與被害人李小芬騎駛之機車發
        生擦撞，致被害人李小芬因此受有左膝、兩大腿挫傷及被害人李蘇秀花左腿
        脛骨骨折之傷害等事實，業據其自承在卷，核與被害人李小芬及李蘇秀花於
        警訊時所指述之情節相符。
（三）、次查，本件異議人因此次車禍所犯肇事逃逸罪之刑事案件，因此次車禍所犯
        肇事逃逸罪之刑事案件，業經本院於九十年十二月十八日，以九十年度交訴
        字第四一九號刑事判決，判處有期徒刑六月，緩刑三年，並於九十一年一月
        十四日確定在案等情，亦據本院調閱前述刑事案件全卷查明屬實，並有右述
        起訴書、刑事判決書各一份存卷可佐，故異議人有於上開時、地，駕駛小客
        車肇事，並致被害人受傷而逃逸之行為，應堪認定。
（四）、又本件異議人既於肇事當時，未下車察看及採取救護措施，隨即起意離開現
        場，則其駕車肇事致人受傷而逃逸之違規行為，於其駕車離開現場之時，即
        已完成。至於事後被害人達成民事和解、經此事件後知所警惕等情，則僅係
        其犯後態度與是否妥善處理相關事宜之問題，異議人並不能據此而認其並無
        肇事致人受傷而逃逸之違規行為。
四、綜上所述，本件受處分人即異議人有於右述時、地，駕駛自用小客車，行經臺南
    市○○路○段七巷一０一號前時，因疏未注意車前狀況，不慎撞擊被害人李小芬
    所騎駛後載其母即被害人李蘇秀花之機車，並致被害人李小芬受有左膝、兩大腿
    挫傷，被害人蘇秀花之左腿脛骨骨折之傷害後，而逕行逃逸等事實，既堪認定，
    則原處分機關即移送機關交通部公路總局嘉義區監理所臺南監理站，據此並引用
    上開道路交通管理處罰條例第六十二條第一項前段之規定，裁處異議人吊銷駕駛
    執照，於法即無不當。至本件異議經核並無理由，故應予以駁回。
五、據上論斷，應依道路交通案件處理辦法第十九條，裁定如主文。
中      華      民      國      九十一      年      九    月      三    日
                              臺灣臺南地方法院交通法庭
                                      法  官  洪  士  傑
右正本證明與原本無異
如不服本裁定應於送達後五日內向本院提出抗告狀
                                      書記官  孫  鈴  堯
中      華      民      國      九十一      年      九    月      六    日
